臺灣臺北地方法院刑事判決　　　　　　　　　　　　九十一年度訴字第二六六號
　　公　訴　人　臺灣臺北地方法院檢察署檢察官
　　被　　　告　甲○○
右列被告因毒品危害防制條例案件，經檢察官提起公訴（九十一年度毒偵字第一八二
號），本院判決如左：
    主  文
甲○○連續施用第一級毒品，累犯，處有期徒刑柒月，扣案如附表編號壹所示之海洛
因沒收並銷燬之、扣案如附表編號貳所示之物沒收。又連續施用第二級毒品，累犯，
處有期徒刑肆月，扣案如附表編號壹所示之安非他命沒收並銷燬之、扣案如附表編號
、肆所示之物沒收。應執行有期徒刑拾月，扣案如附表編號壹所示之物沒收並銷燬
之，扣案如附表編號貳、、肆所示之物沒收。
    事  實
一、甲○○前因麻藥案件，經法院判處有期徒刑六月，於民國八十五年四月九日易科
    罰金執行完畢；嗣因妨害風化案件，經法院判處有期徒刑六月，於八十七年十二
    月四日易科罰金執行完畢；後又因妨害風化案件，經法院判處有期徒刑六月，於
    八十九年八月十四日入監執行完畢。詎猶不知悛悔，因施用毒品案件，經本院八
    十八年度毒聲字第一二六七號裁定送勒戒處所觀察、勒戒，嗣無繼續施用傾向，
    經臺灣臺北地方法院檢察署檢察官於八十八年七月廿九日以八十八年偵字第六三
    七一號不起訴處分確定，竟於前開不起訴處分確定後，另分別基於施用第一級、
    第二級毒品之概括犯意，自八十九年十二月六日起至十二月十日止，約每天一次
    ，在新店市○○路十三巷三號住處內，以吸食器盛裝燃燒第二級毒品安非他命後
    以玻璃管吸嗅所生氣體方式，施用第二級毒品安非他命多次；另自八十九年十二
    月九日起至十二月十日止，每天一次，在同前住處內，將第一級毒品海洛因摻食
    鹽水後以注射針筒注射皮下方式，施用第一級毒品海洛因二次，迨至八十九年十
    二月十一日下午四時許，為警於上開處所搜索查獲，並扣得如附表編號一所示之
    海洛因，及為其所有供施用第一級毒品海洛因使用之附表編號貳所示之物，另扣
    得如附表編號一所示之安非他命，及為其所有且供施用毒品使用如附表編號、
    肆所示之物，甲○○經本院八十九年毒聲字第三０四０號裁定送勒戒處所觀察、
    勒戒後，判斷有繼續施用毒品傾向。
二、案經臺北市政府警察局萬華分局報告臺灣臺北地方法院檢察署檢察官偵查起訴。
    理  由
一、右揭犯罪事實，業據被告甲○○坦承不諱，且扣案如附表編號壹所示之物，經鑑
    定含有第一級毒品海洛因及第二級毒品甲基安非他命成分，被告於查獲當日所採
    尿液，以氣相層析質譜儀分析法檢驗，亦呈嗎啡陽性反應及甲基安非他命陽性反
    應，有法務部調查局鑑定通知書、檢驗通知書各乙份在卷可稽，此外，並有扣案
    且經被告坦承為其所有、供施用毒品使用之如附表編號貳、、肆所示之物可資
    佐證。被告前因施用毒品案件，經送勒戒處所觀察、勒戒後，因無繼續施用傾向
    ，為臺灣臺北地方法院檢察署檢察官八十八年度偵字第六三七一號不起訴處分確
    定，嗣因本件施用毒品案件，經本院八十九年毒聲字第三０四０號裁定送觀察、
    勒戒後，有繼續施用毒品之傾向等情，有卷附不起訴處分書、裁定書、臺灣臺北
    看守所附設勒戒處所有無繼續施用毒品傾向證明書等可供稽考，本件事證明確，
    被告自白與事實相符，應依法論科。
二、按施用第一級或第二級毒品者，經法院裁定送勒戒處所觀察、勒戒且無繼續施用
    毒品傾向時，應由檢察官為不起訴處分，前開不起訴處分確定後，五年內再施用
    第一級或第二級毒品者，應令入戒治處所強制戒治並起訴，毒品危害防制條例第
    二十條定有明文。核被告所為，係犯毒品危害防制條例第十條第一項、第二項施
    用第一級毒品、第二級毒品罪，其持有前開第一級、第二級毒品之低度行為為施
    用毒品之高度行為所吸收，不另論罪；被告多次施用第一級、第二級毒品之犯行
    ，時間緊接、方法相近、觸犯構成犯罪要件相同之罪名，顯係各基於概括犯意，
    應依連續犯之規定論以一罪，並依法各加重其刑；被告施用第一級、第二級毒品
    間，犯意各別、施用方式不同、罪名有異，應分論併罰。查被告前因麻藥案件，
    經法院判處有期徒刑六月，於民國八十五年四月九日易科罰金執行完畢；嗣因妨
    害風化案件，經法院判處有期徒刑六月，於八十七年十二月四日易科罰金執行完
    畢；後又因妨害風化案件，經法院判處有期徒刑六月，於八十九年八月十四日入
    監執行完畢，有卷附臺灣高等法院檢察署刑案紀錄簡覆表可據，其受上開有期徒
    刑之執行完畢，五年內再犯本件二個有期徒刑以上之罪，為累犯，各依法遞加重
    其刑。公訴意旨原僅以各施用第一級、第二級毒品一次，惟公訴人於本院審理中
    業以論告書補正被告係基於概括犯意，連續施用第一級、第二級毒品多次；又公
    訴人將本院裁定被告送勒戒處所觀察、勒戒之裁定案號（八十九年毒聲字第三０
    四０號）誤載為九十年度毒聲字第四十一號，容有未洽，惟無礙於事實同一之認
    定，均併此敘明。爰審酌被告施用毒品戕害自身健康、坦承犯行、犯後態度尚稱
    良好、先前有麻藥及妨害風化前科及其他一切情狀，量處如主文所示之刑並定其
    應執行之刑，又扣案如附表編號壹所示之物，應依毒品危害防制條例第十八條第
    一項前段規定沒收並銷燬之，扣案如附表編號貳、、肆所示之物，乃被告所有
    且分別供施用第一級、第二級毒品使用，已如前述，爰依刑法第三十八條第一項
    第二款規定沒收之。
據上論斷，應依刑事訴訟法第二百九十九條第一項前段，毒品危害防制條例第十條第
一項、第二項、第十八條第一項前段，刑法第十一條、第五十六條、第五十一條第五
款、第四十七條、第三十八條第一項第二款，判決如主文。
本案經檢察官陳錫柱到庭執行職務
中      華      民      國    九十一    年      五      月     十四     日
                                      臺灣臺北地方法院刑事第八庭
                                          審判長法  官  王淑滿
                                                法  官  宋松璟
                                                法  官  張永宏
右正本證明與原本無異。
如不服本判決，應於判決送達後十日內，向本院提出上訴狀。
                                                書記官  高永珍
中      華      民      國    九十一    年      五      月     十四     日
附錄本件論罪科刑法條全文
毒品危害防制條例第十條
施用第一級毒品者，處六月以上五年以下有期徒刑。
施用第二級毒品者，處三年以下有期徒刑。
附表
┌──┬────────────────────────────────┐
│編號│名稱                                                            │
├──┼────────────────────────────────┤
│ 壹 │含第一級毒品海洛因及第二級毒品甲基安非他命成分白色粉末壹包（淨重│
│    │零點零陸公克，二種成分已混同無法析離）                          │
├──┼────────────────────────────────┤
│ 貳 │注射針筒貳支                                                    │
├──┼────────────────────────────────┤
│  │吸食器壹組                                                │
├──┼────────────────────────────────┤
│ 肆 │玻璃管貳支                                                      │
└──┴────────────────────────────────┘
